# [lexc] Infinitive -{U}{U}
^бол<v><iv><ger><nom>$
^сүй<v><tv><ger><nom>$
^окшо<v><iv><ger><nom>$
^иште<v><iv><ger><nom>$
^саба<v><tv><ger><nom>$
^аарчы<v><tv><ger><nom>$
^шиши<v><iv><ger><nom>$
^ат<v><tv><ger><nom>$
^кет<v><iv><ger><nom>$
# [twol] {I} deletion
^бол<v><iv><prt_perf>$
^сүй<v><tv><prt_perf>$
^иште<v><iv><prt_perf>$
# [twol] Yotification
^кой<v><tv><prt_perf>$
^кой<v><tv><ger><nom>$
# [lexc] Complex tenses
^кой<v><tv><ger_pres><nom>$
^кой<v><tv><neg><ger_pres><nom>$
^кой<v><tv><fut><p1><sg>$
^кой<v><tv><neg><fut><p1><sg>$
^кой<v><tv><ifi><p1><sg>$
^кой<v><tv><neg><ifi><p1><sg>$
# [lexc] Volative participle
^кой<v><tv><prt_vol><p1><sg>$
^кой<v><tv><prt_vol><p2><sg>$
^кой<v><tv><prt_vol><p2><sg><frm>$
^кой<v><tv><prt_vol><p3><sg>$
^кой<v><tv><prt_vol><p1><pl>$
^кой<v><tv><prt_vol><p2><pl>$
^кой<v><tv><prt_vol><p2><pl><frm>$
^кой<v><tv><prt_vol><p3><pl>$
^кет<v><iv><prt_vol><p1><sg>$
^кет<v><iv><prt_vol><p2><sg>$
^кет<v><iv><prt_vol><p2><sg><frm>$
^кет<v><iv><prt_vol><p3><sg>$
^кет<v><iv><prt_vol><p1><pl>$
^кет<v><iv><prt_vol><p2><pl>$
^кет<v><iv><prt_vol><p2><pl><frm>$
^кет<v><iv><prt_vol><p3><pl>$
